臺灣士林地方法院小額民事判決
111年度士小字第2501號
原      告  彭芊毓
法定代理人  彭定恒
被      告  林家誼

上列當事人間請求侵權行為損害賠償事件，本院於民國111年11
月29日言詞辯論終結，判決如下：
    主  文
原告之訴駁回。
訴訟費用新臺幣壹仟元由原告負擔。
    事實及理由要領
一、原告起訴主張：於民國111年2月20日，原告之法定代理人與
    被告在北投日勝生溫泉飯店發生糾紛，事後，被告卻將當天
    飯店監視畫面以手機翻拍後，將翻拍照片發表於FACEBOOK社
    團爆怨公社中，復因被告大肆渲染，致使成為注目案件，報
    章、媒體、網路到處轉載，而前述照片沒有為任何處理，完
    整呈現原告面容，原告因而遭受許多異樣眼光及評論，原告
    之隱私及名譽蕩然無存，乃依侵權行為之法律關係，提起本
    件訴訟等語，並聲明：被告應給付原告10萬元。
二、被告答辯略以：原告所主張之事實，並無提出任何證據，難
    認為真等語，並聲明請求駁回原告之訴。
三、法院得心證之理由：
　㈠按當事人主張有利於己之事實者，就其事實有舉證之責任，
    民事訴訟法第277條定有明文。民事訴訟如係由原告主張權
    利者，應先由原告負舉證之責，若原告先不能舉證，以證實
    自己主張之事實為真實，則被告就其抗辯事實即令不能舉證
    ，或其所舉證據尚有疵累，亦應駁回原告之請求。次按因故
    意或過失，不法侵害他人之權利者，負損害賠償責任。民法
    第184 條第1 項前段定有明文。又依民法第184條第1項前段
    規定，侵權行為之成立，須行為人因故意過失不法侵害他人
    權利，亦即行為人須具備歸責性、違法性，並不法行為與損
    害間有因果關係，始能成立，且主張侵權行為損害賠償請求
    權之人，對於侵權行為之成立要件應負舉證責任。
　㈡經查，原告主張之事實，雖有提出FACEBOOK社團爆怨公社截
    圖、報紙報導等件為證（見本院卷第47-85頁），然該些圖
    文所敘述者為原告之法定代理人，皆非原告，該些圖文、報
    紙報導中，除並無原告之照片，文中提及原告時亦僅「女兒
    」稱之（見本院卷第81頁），且僅係稱原告法定代理人當時
    攜帶家人、女兒前往泡湯，該些圖文或新聞報導所使用之文
    字，亦未見任何侮辱原告之事，難認有何名譽及隱私遭受侵
    害，而原告亦無提出其他證據，證明所言為真，自難認為原
    告之權利有遭受侵害，原告之請求，並無理由。
　㈢從而，原告請求被告應給付原告10萬元，為無理由，應予駁
    回。
四、訴訟費用負擔之依據：民事訴訟法第78條。依職權確定訴訟
    費用額為1,000元（第一審裁判費），應由原告負擔。
中　　華　　民　　國　 111　　年　　12　　月　　13　　日
              　　士林簡易庭法  官  陳紹瑜
以上正本係照原本作成。
如不服本判決，應於送達後20日內，向本院提出上訴狀並應記載
上訴理由，表明關於原判決所違背之法令及其具體內容與依訴訟
資料可認為原判決有違背法令之具體事實，並繳納上訴費1,500
元，如於本判決宣示後送達前提起上訴者，應於判決送達後20日
內補提上訴理由書（須附繕本）。
中　　華　　民　　國　 111　　年　　12　　月　　13　　日
　                          書記官  詹禾翊